臺灣桃園地方法院刑事判決
111年度審訴字第912號
公  訴  人  臺灣桃園地方檢察署檢察官 
被      告  林清宏



上列被告因毒品危害防制條例案件，經檢察官提起公訴（111年
度偵字第27997號），被告於本院準備程序中，就被訴事實為有
罪之陳述，經本院告知簡式審判程序意旨，並聽取當事人之意見
後，本院合議庭裁定改依簡式審判程序審理，本院判決如下：
    主  文
林清宏持有第一級毒品純質淨重十公克以上，處有期徒刑壹年玖
月。扣案如附表一編號一至六所示之物均沒收銷燬。
    事實及理由
一、本件犯罪事實及證據，除應補充、更正如下外，其餘均引用
    如附件檢察官起訴書之記載：
  ㈠起訴書犯罪事實欄二第5至6行「於民國110年3月29日前某日
    ，在不詳地點，以不詳方式取得」，更正為「於民國109年6
    、7月間某日，在其位於臺北市○○區○○街000巷0弄00號住處
    內，跟某真實姓名年籍均不詳綽號『黑豬』之友人，以新臺幣
    約4、5萬元購買」。
　㈡起訴書犯罪事實欄二第11至16行「及19時45分許，分別在臺
    中市○○區○○路0段000巷0號3樓、嘉義市○區○○路000號9樓之9
    之居所執行搜索，於上述地點扣得上述海洛因6包(總計淨重
    22.46公克，總計純質淨重約14.12公克)、甲基安非他命10
    包(總計淨重109.14公克，總計純質淨重約83.51公克)等物
    」，補充更正為「，在臺中市○○區○○路0段000巷0號3樓查獲
    ，林清宏同意搜索並主動交付甲基安非他命5包（驗餘淨重
    合計62.71公克，純質淨重合計47.97公克）、海洛因6包（
    驗餘淨重合計22.13公克），後再持本院核發之搜索票，於
    同日晚間7時45分許，至嘉義市○區○○路000號9樓之9之居所
    ，扣得甲基安非他命5包（驗餘淨重合計46.29公克）等物」
    。　
  ㈢證據部分補充「被告林清宏於本院準備程序及審理中之自白
    」、「法務處調查局桃園市調查處111年10月18日園緝字第1
    1157610970號函」。
二、論罪科刑： 
  ㈠按海洛因、甲基安非他命分別為毒品危害防制條例第2條第2
    項第1、2款所列之第一、二級毒品，不得持有及施用，又被
    告所持有之第一級毒品海洛因、第二級毒品甲基安非他命純
    質淨重已分別逾10公克以上、20公克以上，是核被告所為，
    分別係犯毒品危害防制條例第11條第3項之持有第一級毒品
    純質淨重10公克以上罪、同條例第11條第4項之持有第二級
    毒品純質淨重20公克以上罪。再被告係同時購入第一級毒品
    海洛因、第二級毒品甲基安非他命，而同時持有第一級毒品
    海洛因純質淨重10公克以上、第二級毒品甲基安非他命純質
    淨重20公克以上，係以一行為觸犯數罪名，屬想像競合犯，
    應依刑法第55條之規定，從一重之持有第一級毒品純質淨重
    10公克以上罪處斷。
  ㈡查被告有如起訴書犯罪事實欄一、所載之論罪科刑紀錄，其
    於徒刑執行完畢後5年內故意再犯本件有期徒刑以上罪，此
    經檢察官於本院準備程序時具體明確指出，並說明與本案構
    成累犯關聯性，以及敘明加重其刑之理由，又經本院就此部
    分使被告陳述意見，被告表示沒有意見在案（見本院111年1
    1月2日簡式審判筆錄第4頁），並有臺灣高等法院被告前案
    紀錄表附卷可參，是堪認本件被告業已構成累犯，再參照司
    法院大法官釋字第775號解釋意旨，及審酌檢察官敘明加重
    其刑之理由，被告前已有違反毒品危害防制條例之犯行，再
    為本件持有毒品犯行，足顯被告對刑之執行均不知悔改，其
    前對刑罰之反應力亦屬薄弱，此次加重最低本刑，對其人身
    自由所為之限制自無過苛之侵害，是認就其為本件施用毒品
    犯行，應依刑法第47條第1項規定加重其刑。
　㈢末按對於未發覺之罪自首而受裁判者，得減輕其刑，刑法第6
    2條前段定有明文；而所謂「發覺」，乃指偵查機關知悉或
    有相當之依據合理懷疑犯罪行為人及犯罪事實而言；是自首
    之成立，須行為人在偵查機關發覺其犯罪事實前，主動向偵
    查機關申告，並接受裁判為要件。查被告經警於執行拘提時
    另同意由警搜索其租屋處，並主動交付如附表編號一至四所
    示之海洛因6包、甲基安非他命5包予以查扣等情，業據被告
    於本院準備程序時供陳明確，並有法務處調查局桃園市調查
    處111年10月18日園緝字第11157610970號函1份在卷可按，
    足認被告就本案持有第一級、第二級毒品之犯行符合自首之
    要件，應依刑法第62條前段規定減輕其刑，並依法先加後減
    之。
　㈢爰審酌被告無視於政府所推動之禁毒政策，恣意持有本案如
    附表編號一至六所示之毒品，如流通市面，將危害國人身心
    健康及社會秩序至鉅，且對戒絕毒癮危害之公共利益造成潛
    在危險，所為應予嚴懲。惟念被告犯後坦承犯行，態度尚可
    ，兼衡其犯罪之動機、目的、手段、情節，並考量其家庭經
    濟狀況、教育程度等一切情狀，量處如主文所示之刑。
三、沒收：
　㈠扣案如附表一編號一至三所示之海洛因6包、編號四至六所示
    之甲基安非他命10包，分別係毒品危害防制條例第2條第2項
    第1、2款管制之第一、二級毒品，此有附表備註欄所示之鑑
    定書在卷可按，故不問屬於犯人與否，均應依毒品危害防制
    條例第18條第1項前段規定宣告沒收銷燬；再因以現今所採
    行之鑑驗方式，包裝袋仍會殘留微量毒品而無法將之完全析
    離，應概認屬毒品之部分，一併予以沒收銷燬。至採樣化驗
    部分，既已驗畢用罄而滅失，自無庸再予宣告沒收銷燬，併
    此指明。
　㈡至扣案如附表二所示之物，核與本案無關，爰不於本案宣告
    沒收，併此敘明。
據上論斷，應依刑事訴訟法第273條之1第1項、第299條第1項前
段、第310條之2、第454條第2項，判決如主文。
本案經檢察官李亞蓓提起公訴，檢察官林欣怡到庭執行職務。　
中　　華　　民　　國　　111 　年　　12　　月　　2 　　日
                   刑事審查庭    法　官　林慈雁
以上正本證明與原本無異。
如不服本判決應於收受判決後20日內向本院提出上訴書狀，並應
敘述具體理由。其未敘述上訴理由者，應於上訴期間屆滿後20日
內向本院補提理由書(均須按他造當事人之人數附繕本)「切勿逕
送上級法院」。
                                 書記官　吳秉翰
中　　華　　民　　國　　111 　年　　12　　月　　4 　　日
附錄本案論罪科刑法條：
毒品危害防制條例第11條
持有第一級毒品者，處3年以下有期徒刑、拘役或新臺幣30萬元
以下罰金。
持有第二級毒品者，處2年以下有期徒刑、拘役或新臺幣20萬元
以下罰金。
持有第一級毒品純質淨重10公克以上者，處1年以上7年以下有期
徒刑，得併科新臺幣100萬元以下罰金。
持有第二級毒品純質淨重20公克以上者，處6月以上5年以下有期
徒刑，得併科新臺幣70萬元以下罰金。
持有第三級毒品純質淨重5公克以上者，處2年以下有期徒刑，得
併科新臺幣20萬元以下罰金。
持有第四級毒品純質淨重5公克以上者，處1年以下有期徒刑，得
併科新臺幣10萬元以下罰金。
持有專供製造或施用第一級、第二級毒品之器具者，處1年以下
有期徒刑、拘役或新臺幣10萬元以下罰金。
附表一：
編號 物品名稱         數量  鑑驗結果  鑑驗報告 一 塊狀檢品 2包（驗餘淨重合計18.54公克，純度75.97%，純質淨重合計14.12公克） 檢出第一級毒品海洛因成分 法務部調查局110年5月19日調科壹字第11023203320號鑑定書 二 米白色粉末檢品 3包（驗餘淨重合計0.87公克）   三 白色粉末檢品 1包（驗餘淨重2.72公克）   四 結晶檢品 5包（驗餘淨重合計62.71公克，純度76.43%，純質淨重合計47.97公克） 檢出第二級毒品甲基安非他命成分  五 結晶檢品 4包（驗餘淨重合計46.26公克，純度76.72%，純質淨重合計35.54公克）   六 米黃色粉末檢品 1包（驗餘淨重0.03公克）   
附表二：
編號 物品名稱 數量 備註 一 三級毒品其他（4-甲基甲基卡西酮） 2包 與本案無關 二 藥品（4F-MDMB-BINACA及5F-FMB-PICA） 1包  三 藥品（MDMB-4en-PINACA） 1包  四 電子磅秤 2臺  五 Iphone手機（門號0000000000） 1支  六 手機（門號0000000000） 1支  七 Iphone手機（門號0000000000） 1支  八 Iphone手機（IMEZ000000000000000） 1支  九 ASUS手機（IMEI：000000000000000） 1支  十 Iphone手機（IMEI：000000000000000） 1支  十一 BQ手機 1支  十二 Iphone手機 1支  十三 SAMSUNG手機（黑色） 1支  

附件：
臺灣桃園地方檢察署檢察官起訴書
                                    111年度偵字第27997號
　　被　　　告　林清宏　男　44歲（民國00年0月00日生）
　　　　　　　　　　　　住○○市○○區○○街000巷0弄00號
　　　　　　　　　　    (現在法務部○○○○○○○執行中)
　　　　　　　　　　　　國民身分證統一編號：Z000000000號
上列被告因違反毒品危害防制條例案件，已經偵查終結，認應提
起公訴，茲將犯罪事實及證據並所犯法條分敘如下：
　　　　犯罪事實
一、林清宏前因(1)竊盜案件，經臺灣士林地方法院（下稱士林
    地院）以85年度少訴字第1號判決處有期徒刑6月，緩刑4 年
    ，嗣經士林地院以87年度撤緩字第33號裁定撤銷緩刑確定；
    又因(2)違反麻醉藥品管理條例案件，經士林地院以85年度
    易字第3437號判決處有期徒刑7月確定；復因(3)違反麻醉藥
    品管理條例案件，經臺灣桃園地方法院(下稱桃園地院)以86
    年度訴緝字第101號判決處有期徒刑7年6月確定；再因(4)違
    反槍砲彈藥刀械管制條例案件，經臺灣臺北地方法院（下稱
    臺北地院）以86年度訴字第1862號判決處有期徒刑3 月確定
    ；又因(5)偽造文書案件，經桃園地院以87年度易字第1456
    號判決處有期徒刑7月確定；前開(2)、(4)案經臺北地院以8
    8年度聲字第1150號裁定應執行有期徒刑8月確定，並與(1)
    、(3)、(5)案接續執行，於民國91年6月14日縮短刑期假釋
    出監並付保護管束，復因另犯他案而經撤銷假釋，應執行殘
    刑有期徒刑4年8月11日；另因(6)違反槍砲彈藥刀械管制條
    例案件，經士林地院以94年度訴字第238號判決處有期徒刑1
    年2月，併科罰金新臺幣(下同)30000元確定；末因(7)販賣
    第二級毒品案件，經臺北地院以93年度訴字第1736號判決判
    處有期徒刑8年，並經臺灣高等法院以94年度上訴字第3059
    號及最高法院以95年度台上字第787號判決駁回上訴而確定
    ，(6)、(7)案經與上開殘刑接續執行，嗣上開7案另經桃園
    地院以97年度聲減字第152 號裁定就(1)案減刑為有期徒刑3
    月、就(4)案減刑為有期徒刑1月15日，並就(2)、(4))案定
    應執行刑有期徒刑4月，又就(5)案減刑為有期徒刑3月15日
    ，並與(3)案定應執行刑有期徒刑7年6月，另就(6)案減刑為
    有期徒刑7月，併科罰金15000元，並與(7)案定應執行刑有
    期徒刑8年6月，併科罰金15000元確定，於102年9月11日縮
    短刑期假釋出監，所餘期間付保護管束，迄至105年6月18日
    保護管束期滿未經撤銷，視為已執行完畢。
二、詎仍不知悔改，其明知海洛因及甲基安非他命係毒品危害防
    制條例第2條第2項第1、2款列管之第一、二級毒品，未經許可
    不得擅自分別持有純質淨重10公克以上及20公克以上，竟基
    於持有第一級毒品純質淨重10公克以上、持有第二級毒品純
    質淨重20公克以上之犯意，於110年3月29日前某日，在不詳
    地點，以不詳方式取得海洛因6包(總計淨重22.46公克，總
    計純質淨重約14.12公克)、甲基安非他命10包(總計淨重109
    .14公克，總計純質淨重約83.51公克)而持有之。嗣因林清
    宏另涉運輸毒品案件(業經桃園地院以110年度重訴字第21號
    判決判處有期徒刑11年4月)為法務部調查局桃園市調查處於
    110年3月29日17時35分許及19時45分許，分別在臺中市○○區
    ○○路0段000巷0號3樓、嘉義市○區○○路000號9樓之9之居所執
    行搜索，於上述地點扣得上述海洛因6包(總計淨重22.46公
    克，總計純質淨重約14.12公克)、甲基安非他命10包(總計
    淨重109.14公克，總計純質淨重約83.51公克)等物，始悉上
    情。
三、案經法務部調查局桃園市調查處報告及本署檢察官簽分偵辦
    。
　　　　證據並所犯法條
一、證據清單及待證事實：
編號 證據名稱 待證事實 (一) 被告林清宏於調詢及偵查中之自白。 被告坦承本件查扣之海洛因及甲基安非他命均為其所有之事實。 (二) 法務部調查局桃園市調查處110年3月29日17時35分許及19時45分許，分別在臺中市○○區○○路0段000巷0號3樓、嘉義市○區○○路000號9樓之9執行搜索之搜索扣押筆錄、扣押物品目錄表各1份。 證明全部犯罪事實。 (三) 1.扣案之海洛因6包(總計淨重22.46公克，總計純質淨重約14.12公克)。 2.扣案之甲基安非他命10包(總計淨重109.14公克，總計純質淨重約83.51公克)。 3.法務部調查局110年5月19日調科壹字第11023203320號鑑定書。 1.海洛因6包，係指左列法務部調查局鑑定書參、鑑定結果：二、三、五部分，證明被告持有海洛因總計純質淨重約14.12公克之事實。 2.甲基安非他命10包，係指左列法務部調查局鑑定書參、鑑定結果：一、十一、十二部分，證明被告持有甲基安非他命總計純質淨重約83.51公克之事實。 
二、核被告所為，係犯毒品危害防制條例第11條第3項之持有第一
    級毒品純質淨重10公克以上及同條例第11條第4項之持有第
    二級毒品純質淨重20公克以上等罪嫌。被告以一行為同時持
    有第一級毒品純質淨重10公克以上及第二級毒品純質淨重20
    公克以上，為想像競合犯，請依刑法第55條規定，從一重論
    以持有第一級毒品純質淨重10公克以上罪。又被告前有如犯
    罪事實欄所載之科刑及執行情形，有刑案資料查註紀錄表在
    卷可佐，其於徒刑執行完畢後，5年內故意再犯本件有期徒
    刑以上之罪，為累犯，請依刑法第47條第1項之規定及司法
    院釋字第775號解釋意旨，裁量是否加重最低本刑。至扣案
    之毒品海洛因6包(總計淨重22.46公克，總計純質淨重約14.
    12公克)、甲基安非他命10包(總計淨重109.14公克，總計純
    質淨重約83.51公克)，請依毒品危害防制條例第18條第1項
    前段規定宣告沒收銷燬之。
三、依刑事訴訟法第251條第1項提起公訴。
　　此　致
臺灣桃園地方法院
中　　華　　民　　國　 111　　年　　7 　　月　 　5  　日
                              檢  察  官  李  亞  蓓
本件證明與原本無異　
中　　華　　民　　國　 111　　年　  7   　月    14  　日
                              書  記  官  鄭      和 
所犯法條
毒品危害防制條例第11條
持有第一級毒品者，處3年以下有期徒刑、拘役或新臺幣30萬元
以下罰金。
持有第二級毒品者，處2年以下有期徒刑、拘役或新臺幣20萬元
以下罰金。
持有第一級毒品純質淨重十公克以上者，處1年以上7年以下有期
徒刑，得併科新臺幣1百萬元以下罰金。
持有第二級毒品純質淨重二十公克以上者，處6月以上5年以下有
期徒刑，得併科新臺幣70萬元以下罰金。
持有第三級毒品純質淨重五公克以上者，處2年以下有期徒刑，
得併科新臺幣20萬元以下罰金。
持有第四級毒品純質淨重五公克以上者，處1年以下有期徒刑，
得併科新臺幣10萬元以下罰金。
持有專供製造或施用第一級、第二級毒品之器具者，處1年以下
有期徒刑、拘役或新臺幣10萬元以下罰金。